【裁判字號】    95,易,734
【裁判日期】    951219
【裁判案由】    竊盜
【裁判全文】
臺灣屏東地方法院刑事判決               95年度易字第734號
公  訴  人  臺灣屏東地方法院檢察署檢察官
被      告  甲○○
上列被告因竊盜案件，經檢察官提起公訴（95年度偵字第466 號
），被告就被訴事實為有罪之陳述，本院裁定行簡式審判程序，
判決如下：
    主  文
甲○○攜帶兇器竊盜，累犯，處有期徒刑柒月。扣案之乙炔切割
器壹組（含噴嘴壹支及氧氣鋼瓶貳支）沒收。
    事  實
一、甲○○前曾於民國90年間因竊盜案件，經本院以90年度易字
    第1538號判決判處有期徒刑1 年2 月確定；復於91年間因違
    反毒品危害防制條例案件，經本院以91年度訴字第156 號判
    決判處有期徒刑10月確定，上開徒刑經接續執行，自91年2
    月26日起入監服刑，迄93年2 月26日縮短刑期假釋出監，而
    於93年8 月18日縮刑期滿未經撤銷假釋以視為執行完畢論。
    詎其猶意圖為自己不法之所有，並基於攜帶兇器竊盜之犯意
    ，於94年11月4 日16時40分許，駕駛其所有之車牌號碼4550
    -MJ 號自小貨車，攜帶其所有客觀上具有危險性，足以危害
    人之生命、身體安全，可供兇器使用之乙炔切割器1 組（含
    噴嘴1 支及氧氣鋼瓶2 支），至屏東縣高樹鄉○○○段1085
    地號土地，見乙○○所有之鐵皮屋在該處無人看管，認有機
    可趁，遂持兇器乙炔切割器將該鐵皮屋之亞管鐵皮100 公斤
    （價值約新臺幣700 元）切下而竊取之，得手後即將亞管鐵
    皮置於上開貨車內，嗣為乙○○當場發現報警而查獲，並扣
    得其所有之乙炔切割器1 組（含噴嘴1 支及氧氣鋼瓶2 支）
    。
二、案經屏東縣警察局里港分局報請臺灣屏東地方法院檢察署檢
    察官偵查起訴。
    理  由
一、本件被告甲○○所犯係死刑、無期徒刑、最輕本刑為3 年以
    上有期徒刑以外之罪，其於準備程序中就被訴事實為有罪之
    陳述，經法官告知簡式審判程序之旨，並聽取當事人之意見
    後，本院認為適宜由受命法官獨任進行簡式審判程序，合先
    敘明。
二、上揭事實，業據被告甲○○於警詢時、偵查中及本院審理時
    坦承不諱，核與被害人乙○○、潘文進於警詢時及偵查中證
    述之情節大致相符，並有代保管單、贓物認領保管單、刑案
    現場測繪圖、車籍資料作業詳細畫面各1 紙及照片10幀在卷
    足憑，堪認被告之自白確與事實相符，本件事證明確，被告
    之犯行洵堪認定。
三、按刑法第321 條第1 項第3 款之攜帶兇器竊盜罪，係以行為
    人攜帶兇器為加重條件，所謂兇器，其種類並無限制，凡客
    觀上足對人之生命、身體構成威脅，具有危險性之兇器均屬
    之。本件被告甲○○所攜帶之乙炔切割器係以高溫火焰切割
    質地堅硬之物品，對人之生命、身體足以構成威脅，可認定
    為兇器，是核被告所為，係犯刑法第321 條第1 項第3 款之
    攜帶兇器竊盜罪。被告於90年間因竊盜案件，經本院以90年
    度易字第1538號判決判處有期徒刑1 年2 月確定；復於91年
    間因違反毒品危害防制條例案件，經本院以91年度訴字第15
    6 號判決判處有期徒刑10月確定，上開徒刑經接續執行，自
    91年2 月26日起入監服刑，迄93年2 月26日縮短刑期假釋出
    監，而於93年8 月18日縮刑期滿未經撤銷假釋以視為執行完
    畢論等情，有臺灣高等法院被告前案紀錄表1 份在卷可稽，
    其於受有期徒刑之執行完畢，5 年以內再故意犯本件有期徒
    刑以上之罪，不論依修正前之刑法第47條，或修正後之刑法
    第47條第1 項之規定，均構成累犯，對被告而言並無有利或
    不利之情形，自不生新舊法比較之問題，應逕依修正前之刑
    法第47條，論以累犯，並加重其刑。爰審酌被告不思正途營
    生，竟貪圖小利而為本件加重竊盜犯行，惟犯罪後坦承犯行
    ，態度良好，及其犯罪之目的、手段等一切情狀，量處如主
    文所示之刑，以資懲儆。被告為本件犯行所用之乙炔切割器
    1 組（含噴嘴1 支及氧氣鋼瓶2 支），係被告所有，供其犯
    罪所用之物，業據其供陳在卷，爰依刑法第38條第1 項第2
    款之規定宣告沒收；至被告所駕駛之車牌號碼4550-MJ 號自
    小貨車，雖亦係被告所有，且為供犯罪所用之物，然審酌被
    告犯罪之情節尚非嚴重及上開車輛之價值非低等情，本院認
    以不併予宣告沒收為宜。此外，被告既於為本件犯行前5 年
    以內曾因故意犯罪受有期徒刑以上之宣告，已如上述，則其
    雖與被害人乙○○達成和解，有和解書1 紙可稽（見本院卷
    第26頁），本件亦不得宣告緩刑，併此敘明。
據上論斷，應依刑事訴訟法第299 條第1 項前段、第273 條之1
第1 項，刑法第321 條第1 項第3 款、第38條第1 項第2 款、第
2 條第1 項前段，修正前第47條，判決如主文。
本案經檢察官陳川傑到庭執行職務。
中    華    民    國    95    年    12    月    19    日
                  刑事第五庭    法  官  林家聖
以上正本證明與原本無異。
如不服本判決應於收受本判決送達後10日內向本院提出上訴書狀
，其未敘述上訴理由者，並得於提起上訴後10日內向本院補提理
由書狀（均須按他造當事人之人數附繕本）「切勿逕送上級法院
」
中    華    民    國    95    年    12    月    19    日
                                書記官  莊正彬
附錄本判決科刑法條全文：
刑法第321條第1項第3款
犯竊盜罪而有左列情形之一者，處6 月以上、5 年以下有期徒刑
：
三  攜帶兇器而犯之者。


司法院資訊處製作；財團法人民間司法改革基金會備份。
